臺灣板橋地方法院民事裁定　　　　　100年度消債更字第205號
聲　請　人　張惟茜
代　理　人　劉師婷律師
上列當事人因消費者債務清理事件聲請更生，本院裁定如下：
    主    文
債務人張惟茜自中華民國一百年九月三十日下午五時起開始更生
程序。
命司法事務官進行本件更生程序。
    理    由
一、按債務人不能清償債務或有不能清償之虞，且無擔保或無優
    先權之債務總額未逾新臺幣一千二百萬元者，於法院裁定開
    始清算程序或宣告破產前，得向法院聲請更生。法院開始更
    生程序之裁定，應載明其年、月、日、時，並即時發生效力
    ，消費者債務清理條例（下稱消債條例）第3條、第42條第1
    項、第45條第1項定有明文。次按依消債條例第3條規定債務
    人不能清償或有不能清償之虞，即得聲請更生，並未以履行
    金融機關之協商條件有困難為要件，況債務人是否同意協商
    條件，乃債務人之自由，且此時債務人聲請更生仍有其利益
    ，即進入更生後，債務人縱依金融機構所提之每月清償金額
    提更生方案，依據該條例第53條第2項第3款之規定，債務人
    於6年或8年後即可債務消滅，毋庸清償至12年6 月，應讓債
    務人有早日解脫債務之機會，立法意旨甚明（臺灣高等法院
    暨所屬法院97年法律座談會民事類提案第46號民國97年11月
    12日決議參照）。
二、本件聲請人即債務人向本院聲請更生，主張其有不能清償債
    務之虞情事，債務總金額為新臺幣（下同）665,786 元，於
    消債條例施行後，於98年11月間曾發函向最大債權金融機構
    大眾商業銀行股份有限公司（下稱大眾銀行）請求共同協商
    債務清償方案，惟聲請人之女自99年2 月出生後，其生父未
    負扶養責任，僅由聲請人獨立撫養，致每月須增加支出8,00
    0 元以上，縱另向親友借款償還各家銀行債務，仍非長久之
    計，且聲請人之父年邁，聲請人之母則有中度肢障，均無法
    代為照顧其女，故以聲請人之收入扣除生活必要支出，顯已
    不足清償銀行所提協商條件，致協商不成立，且其無擔保或
    無優先權之債務總額未逾1,200 萬元，復未經法院裁定開始
    清算程序或宣告破產云云。
三、經查：聲請人主張之上開事實，業據提出財產及收入狀況說
    明書、債權人清冊、前置協商毀諾通知函、前置協商機制協
    議書、聲請人及其父鄒祥段、母張雲花之財政部國稅局財產
    歸屬資料清單、97年度至99年度綜合所得稅各類所得資料清
    單、各類所得扣繳暨免扣繳憑單、99年度綜合所得稅電子結
    帳申報收執聯、財政部臺灣省北區國稅局97年度及98年度綜
    合所得稅納稅證明書、戶籍謄本、勞工保險被保險人投保資
    料表（明細）、聲請人母張雲花之中度殘障手冊、新北市三
    峽區公所函、存摺封面及其內頁、保險單、各項收據影本等
    件附卷為證（見本院卷第7 頁-第237頁），堪信屬實。本院
    審酌聲請人現任職於巨人水電工程有限公司，依其所提財產
    及收入狀況說明書、勞工保險被保險人投保資料表（明細）
    之記載（見本院卷第23頁、第18頁），聲請人每月平均收入
    約為25,000 元（含中低收入兒童少年生活扶助金每月2,000
    元），扣除每月基本生活所需及子女撫養費，依新北市政府
    公告100 年度下半年（100年7月1日至100年12月31日）新北
    市低收入戶最低生活費每人每月11,832元計算，足認聲請人
    之收入扣除必要生活支出及扶養費用後僅餘1,336 元（計算
    式：每月平均收入25,000元-低收入戶最低生活費11,832 元
    ×2人＝1,336元），顯不足清償銀行所提任何協商條件方案
    ，故有不能清償債務之情事存在。此外，本件復查無消費者
    債務清理條例第6 條第3項、第8條或第46條各款所定駁回更
    生聲請之事由存在，則債務人聲請更生，應屬有據，爰裁定
    如主文。
四、至於聲請人於更生程序開始後，應另提出足以為債權人會議
    可決或經法院認為公允之更生方案以供採擇，俾免更生程序
    進行至依消費者債務清理條例第61條規定應行清算之程度，
    附此敘明。
中    華    民    國    100    年    9    月    30    日
                  民事第二庭    法  官  吳振富
上為正本係照原本作成。
本件不得抗告。
本裁定已於100年9月30日17時公告。
中    華    民    國    100    年    9    月    30    日
                                書記官  吳語杰